【裁判字號】    98,易,91
【裁判日期】    980609
【裁判案由】    竊盜
【裁判全文】
臺灣新竹地方法院刑事判決                98年度易字第91號
公  訴  人  臺灣新竹地方法院檢察署檢察官
被      告  乙○○
                    （現羈押在臺灣新竹看守所）
上列被告因竊盜案件，經檢察官提起公訴（98年度偵字第3284號
），本院判決如下：
    主  文
乙○○竊盜，累犯，處有期徒刑捌月。
    事  實
一、乙○○前因竊盜案件，經本院、臺灣桃園地方法院分別以97
    年度易字第359 號、97年度壢簡字第566 號，判決處有期徒
    刑3 月、5 月、6 月，並經本院以97年度聲字第1558號定應
    執行有期徒刑1 年確定，並於98年4 月16日執行徒刑完畢。
    詎仍不知悔改，復意圖為自己不法所有，於98年4 月18日某
    時許，在新竹縣竹北市○○○路7 號前，見何經義所有，由
    甲○○所管領之車牌號碼HTF-470 號機車停放在該處，車鑰
    匙未拔下之際，以該鑰匙發動車輛竊取該車輛，得手後供己
    作為代步之用。嗣經甲○○報警，為警於同年月22日2 時20
    分許，在新竹縣竹北市○○○路與縣政九路口查獲乙○○使
    用該部機車，始循線查悉上情。
二、案經甲○○訴由新竹縣警察局竹北分局報請臺灣新竹地方法
    院檢察署檢察官偵查起訴。
    理  由
一、證據能力部分：
    本案所引用之供述及非供述證據，經本院依法踐行調查證據
    程序，檢察官、被告均不爭執各該證據之證據能力，且迄本
    院言詞辯論終結前均未就證據之證據能力聲明異議，又查無
    依法應排除其證據能力之情形，是後述所引用證據之證據能
    力均無疑義，依法自有證據能力，均得作為本案證據。
二、實體部分：
    上開犯罪事實，業據被告乙○○坦承不諱，核與告訴人甲○
    ○指述情節相符，復有新竹縣政府警察局車輛協尋電腦輸入
    單1 份、新竹縣政府警察局車輛尋獲電腦輸入單1 份、贓物
    認領保管單1 份、照片3 幀在卷可佐，足認被告具任意性之
    自白確與事實相符，堪以採信，被告此部分犯行洵堪認定，
    應依法論科。
三、論罪科刑：
    核被告所為，係犯刑法第320 條第1 項之竊盜罪。又被告有
    事實欄所載前案經論罪科刑並執行完畢之記錄，有臺灣高等
    法院被告前案紀錄表可按，其於5 年內故意再犯本件有期徒
    刑以上之罪，為累犯，應依刑法第47條第1 項之規定加重其
    刑。爰審酌被告前有多次竊盜前科，素行不良，於出獄後卻
    不思以正當方式賺取生活所需，顯無悔改之意，惟其犯後坦
    承犯行，所竊得物品價值尚非甚鉅，且已發還被害人甲○○
    取回，公訴人求處有期徒刑1 年尚嫌過重等一切情狀，量處
    如主文所示之刑。至公訴人請求併予宣告強制工作等情，惟
    按保安處分係針對受處分人將來之危險性所為之處置，以達
    教化、治療之目的，為刑罰之補充制度。我國現行刑法採刑
    罰與保安處分雙軌制，係在維持行為責任之刑罰原則下，為
    協助行為人再社會化之功能，以及改善行為人潛在之危險性
    格，期能達成根治犯罪原因、預防犯罪之特別目的。是保安
    處分中之強制工作，旨在對嚴重職業性犯罪及欠缺正確工作
    觀念或無正常工作因而習慣犯罪者，強制其從事勞動，學習
    一技之長及正確之謀生觀念，使其日後重返社會，能適應社
    會生活。刑法第90條第1 項規定：「有犯罪之習慣或以犯罪
    為常業或因遊蕩或懶惰成習而犯罪者，得於刑之執行完畢或
    赦免後，令入勞動場所，強制工作」，即係本於保安處分應
    受比例原則之規範，使保安處分之宣告，與行為人所為行為
    之嚴重性、行為人所表現之危險性及對於行為人未來行為之
    期待性相當之意旨而制定，而由法院視行為人之危險性格，
    決定應否令入勞動處所強制工作，以達預防之目的。所謂「
    有犯罪之習慣」係指對於犯罪以為日常之惰性行為，乃一種
    犯罪之習性，至所犯之罪名為何，是否同一，則非所問，最
    高法院94年度台上字第6611號著有判決可資參照。查本案被
    告固有多次竊盜前科犯行，惟尚無證據足認被告已有竊盜之
    習慣，況被告經查獲後即坦認犯罪，已有悔意，且竊取之財
    物價值非鉅，期能於接受本件有期徒刑之矯正後，改過自新
    ，故不諭知強制工作，附此敘明。另被告用以為本件竊盜犯
    行之鑰匙1 支，非被告所有，而係被害人甲○○所有，業據
    被害人甲○○指述明確，爰不另為沒收之諭知，附此敘明。
據上論斷，應依刑事訴訟法第299 條第1 項前段，刑法第320 條
第1 項、第47條第1 項，刑法施行法第1 條之1 第1 項、第2 項
前段，判決如主文。
本案經檢察官洪裕翔到庭執行職務。
中    華    民    國    98    年    6     月    9     日
                  刑事第四庭  法  官
如不服本判決應於收受判決後10日內向本院提出上訴書狀，並應
敘述具體理由。其未敘述上訴理由者，應於上訴期間屆滿後20日
內向本院補提理由書(均須按他造當事人之人數附繕本)「切勿逕
送上級法院」。
中    華    民    國    98    年    6     月    9     日
                              書記官
附錄本案論罪科刑法條：
中華民國刑法第320條
意圖為自己或第三人不法之所有，而竊取他人之動產者，為竊盜
罪，處5 年以下有期徒刑、拘役或5 百元以下罰金。
意圖為自己或第三人不法之利益，而竊佔他人之不動產者，依前
項之規定處斷。
前二項之未遂犯罰之。


司法院資訊處製作；財團法人民間司法改革基金會備份。
